Inventaris van het archief van de Marine Inlichtingendienst (MARID) en voorgangers in Nederlands Oost-Indië en Nederlands Nieuw-Guinea, (1905) 1945-1963 (1989)
Nationaal Archief, Den Haag
- Taakuitvoering, 3
  - MARID A. Indonesië, 3.2
    - ALRI (Marine), 3.2.04
      - Verslagen van scheepsbewegingen van ALRI-eenheden, 1951-1955; 626-629; 4 omslagen
        - 1952 okt. - 1953 sept., 627
        - 1953 okt. - 1954 dec., 628
        - 1955, 629
      - Register van medewerkers van de Inlichtingendienst van de ALRI, alfabetisch geordend, 1951 - 1962; 867; 1 kaartsysteem
      - Algemene aangelegenheden inzake de ALRI, 1952 - 1962; 617-624; 3 pakken en 5 omslagen
        - 1952 - 1955, 617; pak
        - 1956 - 1958, 618
        - 1959 jan. - juni, 619
        - 1959 juli - dec., 620
        - 1960, 621; pak
        - 1961 jan. - juni, 622
        - 1961 juli - dec., 623
        - 1962, 624; pak
      - Stukken betreffende de nieuwbouw van fregatten in het buitenland, 1954, 1960.; 597-598; 1 pak en 1 omslag
        - Bestekken en tekeningen van een Italiaans fregat, 1954, 597; pak
        - Bestekken en tekeningen van de Duitse Jaguarklasse 1960, 598
      - Register van onderdelen van de ALRI en de leidinggevenden daarvan, 1955 - 1957; 920; 1 kaartsysteem
      - Register van opleidingen van de ALRI, 1955 - 1957; 921; 1 kaartsysteem
      - Geïntercepteerde berichten betreffende diverse aangelegenheden, 1957 - 1962; 630-635; 2 pakken, 4 omslagen
        - Verschillende Task-Units, Task-Groups en Task-Forces, 1957 - 1959, 630; pak
        - Korps mariniers 1957 - 1962, 633
        - Verbindingsdienst, Vliegdienst, overzicht koopvaardijschepen, orders van blijvende aard, brandstofaangelegenheden 1959 - 1961, 632
        - Buitenlandse leveranties, projekten USSR, Jeral Unifisch III, Planologische dienst, lijst met opgave van kaarten van havens 1959 - 1962, 634
        - Staf ALRI, USAL, Komarma, Inlichtingendienst 1960 - 1962, 635
        - Verschillende reguliere marine-eenheden, 1960 - 1962, 631; pak
      - Stukken betreffende de organisatie en activiteiten van het KKO, 1959 - 1961; 636; 1 omslag
      - Register van aspirant-kikvorsmannen, alfabetisch geordend, 1959 - 1961; 873; 1 kaartsysteem
      - Rapporten betreffende scheepsdislocatie, 1959 - 1962; 637; 1 omslag
      - Verslagen getiteld "Slagorde der ALRI-officieren" per 1 maart 1958 en 1 december 1959, met geleidebrief, 1960; 638; 1 omslag
      - Staten met opgave van de mate van gereedheid van ALRI-schepen, 1960 - 1961; 640; 1 omslag
      - Staten met opgave van mutaties van ALRI-officieren, 1960 - 1962; 641; 1 omslag
      - Register van (aspirant-)vliegers van de ALRI, alfabetisch geordend, 1961 - 1962; 874; 1 kaartsysteem
      - MARID-publikatie 28: Gegevens Indonesische patrouillevaartuigen en zeesleepboten, 1961 - 1962; 642; 1 pak
    - ADRI (Landmacht), 3.2.05
      - Register van ADRI-officieren, 1945 - 1962; 845-855; 1 kaartsysteem
        - A - Bedja, 845
        - Bedjo - G, 846
        - H - J, 847
        - K - Marm, 848
        - Maro - Ngade, 849
        - Ngadi - Sadin, 850
        - Sadir - Stal, 851
        - Stam - Sukarto, 852
        - Sukartono - Surj, 853
        - Surm - V, 854
        - W - Z, 855
      - Registers van onderdelen van de ADRI, 1948 - 1962; 878-903; 26 kaartsystemen
        - Artillerie, 1956 - 1962, 878
        - Basiskommando's 1956 - 1957, 879
        - Bataljons 1953 - 1962, 880
        - Bonden voor officieren en onderofficieren 1955 - 1960, 881
        - Brigades en regimenten 1955 - 1962, 882
        - Cavalerie 1956 - 1962, 883
        - Commando- en paratroepen 1948 - 1962, 884
        - Geneeskundige Dienst ca. 1955, 885
        - Genie 1956 - 1962, 886
        - Inlichtingendienst 1958 - 1959, 887
        - Inspectie 1955, 888
        - Intendance 1957 - 1958, 889
        - Militaire Administratie 1956, 890
        - Militaire districten (Kodims) 1956 - 1962, 891
        - Militaire ressorten (Korems) 1960 - 1962, 892
        - Nationale Reserve 1958, 893
        - Onderdelen geordend naar plaats van legering 1956 - 1957, 894
        - Opleidingen 1953 - 1962, 895
        - Overige onderdelen en vertegenwoordigingen 1956 - 1957, 896
        - Papoeabataljons en -compagnieën 1951 - 1961, 897
        - Staf 1956 - 1957, 898
        - TT's 1955 - 1958, 899
        - Topografische Dienst 1952 - 1955, 900
        - Transportdienst 1956 - 1961, 901
        - Verbindingsdienst 1955 - 1961, 902
        - Voorlichtingsdienst 1955, 903
      - Register van officieren van de Verbindingsdienst, alfabetisch geordend, 1950 - 1962; 866; 1 kaartsysteem
      - Register van telegrafisten, alfabetisch geordend, 1954 - 1960; 871; 1 kaartsysteem
      - Algemene aangelegenheden inzake de ADRI, 1954 - 1962; 643-646; 4 omslagen
        - 1954 - 1958, 643
        - 1959, 644
        - 1960, 645
        - 1961 - 1962, 646
      - Geïntercepteerde berichten betreffende diverse eenheden en diensten van de ADRI, 1956 - 1962; 647-654; 8 omslagen
        - Bataljon Sumatra, Bataljon Java, Bataljon Celebes, 1956 - 1960, 651
        - Genie Pioniers, Corps Polisi Militer, 1e t/m 7e Bataljon, 1956 - 1962, 652
        - Administratieve dienst, Voorlichtingsdienst, Materieeldienst Intendance, 1957 - 1962, 647
        - Algemeen, Nationale Reserve, Rangers, Commando Troepen Adri, 1957 - 1962, 650
        - Geneeskundigedienst, Transportdienst, 1957 - 1962, 648
        - Inlichtingendienst, Verbindingsdienst, 1957 - 1962, 649
        - Luchtdoel Artillerie, Kustartillerie, 1957 - 1962, 653
        - Raiders, Mobiele Brigade, 1959 - 1962, 654
      - Maandelijkse opgaven van de dislocatie van de ADRI in Oost-Indonesië, 1958 - 1962; 655-658; 1 pak en 3 omslagen
        - 1958 - 1959, 655; pak
        - 1960, 656
        - 1961, 657
        - 1962, 658
      - Stukken betreffende gegevens van personeel van de ADRI, 1958 - 1962; 659; 1 omslag
      - Staten getiteld "Slagorde der ADRI-officieren", 1960; 660; 1 omslag
    - AURI (Luchtmacht), 3.2.06
      - Register van AURI-officieren, 1947 - 1964; 861-862; 1 kaartsysteem
        - A - Salam, 861
          Openbaarheid beperkt tot 01-01-2065
        - Salat - Z, 862
      - Registers van onderdelen van de AURI, 1951 - 1962; 914-917; 4 kaartsystemen
        - Opleidingen 1951 - 1960, 914
        - Paratroepen 1959 - 1962, 915
        - Squadrons 1955 - 1960, 916
        - (Vliegveld)bewakingstroepen 1959 - 1962, 917
      - Algemene aangelegenheden inzake de AURI, 1952 - 1962; 661-663; 2 pakken en 1 omslag
        - 1952 - 1959, 661
        - 1960, 662; omslag
        - 1961 - 1962, 663
      - "Indonesian standard of airfield and flying boat bases", [1953].; 664; 1 deel
      - Register van uitgevoerde door de AURI uitgevoerde droppings, 1953 - 1958; 923; 1 kaartsysteem
      - Register van de organisatie, materieel- en wapenvoorziening van de AURI, 1953 - 1960; 919; 1 kaartsysteem
      - Register van door Indonesië gebruikte vliegtuigen, 1956 - 1962; 927-928; 1 kaartsysteem
        - A - Mig, 927
        - Mit - V, 928
      - Stukken betreffende opleidingen buiten Indonesië, 1957; 665; 1 omslag
      - Overzichten van typen vliegtuigen die tot en met 1959 bij de AURI in gebruik zijn geweest, 1959 - 1960; 666; 1 omslag
      - Register van vliegtuigen, met vermelding van gemaakte vluchten, 1960 - 1961; 931; 1 kaartsysteem
      - Stukken betreffende vliegvelden in Indonesië, 1960 - 1962; 667-669; 1 pak en 2 omslagen
        - Java en Sumatra, 667
        - Borneo, Celebes, Sunda-eilanden en Timor, 668
        - Oost-Indonesië, 669; pak
      - Register van Indonesische piloten en ander personeel van de luchtmacht, alfabetisch geordend, 1961 - 1962; 875; 1 kaartsysteem
      - Overzichten van vliegtuigsquadrons, 1961 - 1962; 670; 1 omslag
      - Register met diverse gegevens over o.a. vliegtuigen, vliegvelden en personeel van de AURI, 1961 - 1962; 671; 1 deel
    - Marine gewesten, 3.2.07
      - Geïntercepteerde berichten, 1960 - 1962; 672; 1 pak
    - Militaire gewesten en territiorale eenheden, 3.2.08
      - Geïntercepteerde berichten, 1955 - 1962; 673-694; 5 pakken en 17 omslagen
        - Militaire gewesten 1 t/m 4, 673
        - Militair gewest 5, 675
        - Militair gewest 6, 676; pak
        - Militair gewest 7, 677; pak
        - Militair gewest 8, 679; pak
        - Militair gewest 9 t/m 12, 681
        - Militair gewest 13,1959 - 1961, 692-694
          - 1959 - 1960 febr., 692
          - 1960 mrt. - 1961 sep., 693
          - 1961 okt. - 1962, 694
        - Militair gewest 14, 685; pak
        - Militair gewest 15,1957-1962., 687-691
          - 1957 - 1960 febr., 687
          - 1960 mrt. - 1961 aug., 688
          - 1961 aug. - 1962 feb., 689
          - 1962 feb. - juni, 690
          - 1962 juli, 691; pak
        - Militair gewest 16, 686
        - TT 1, 674
        - TT 2, 673
        - TT 3, 675
        - TT 4, 678
        - TT 5, TT 6, 680
        - TT 7, 683
        - Regimentsgevechtsgroep 24 RI, 681
        - Militair gewest Sulawesi Utara, 682
        - Militair gewest Maluku Irian Barat 1957-1962, 687
        - Militair gewest Maluku Irian Barat 1957-1962, 688
        - Militair gewest Maluku Irian Barat 1957-1962, 689
        - Militair gewest Maluku Irian Barat 1957-1962, 690
        - Militair gewest Maluku Irian Barat 1957-1962, 691
        - Militair gewest Nusa Tenggarah, 686
        - Sulawesi Selatan Teuggara, 684
        - Commando Interregionaal Oostelijk Indonesië, 683
    - Indonesische organisaties, 3.2.09
      - Rapporten betreffende het communisme in de Indonesische Republiek, 1947 - 1954; 695; 1 omslag
        Zie ook inventarisnummer 558
      - CMI-document (nr. 5278) 'Sang Gerilja en Gerpolek' (vertaald: De guerrillastrijder en de door hem gevoerde guerrillastrijd), 1948; 696; 1 stuk
      - Rapport inzake de prauwvaart in Indonesië, 1949; 697; 1 stuk
      - Registers van vrijheidsorganisaties in Indonesië, 1949 - 1962; 904-907; 4 kaartsystemen
        - Algemeen 1958 - 1960, 904
        - DI / TII, 1949 - 1962, 905
        - Permesta 1954 - 1960, 906
        - RMS 1950 - 1962, 907
      - Stukken betreffende de Permesta, de PPPR en de DI, 1949 - 1962; 698-703; 4 pakken en 2 omslagen
        - 1949 - 1956, 698; omslag
        - 1957 - 1958 juli, 699
        - 1958 aug. - okt., 700
        - 1958 nov. - dec., 701; omslag
        - 1959, 702
        - 1960 - 1962, 703
      - Stukken betreffende de RMS, 1950 - 1967; 704-707; 4 omslagen
        - 1950 - 1952, 704
        - 1953 - 1954, 705
        - 1955 - 1956, 706
        - 1957 - 1962 1967, 707
          Openbaarheid beperkt tot 01-01-2068
      - Mededelingen van het Secretariaat van de Nederlands-Indonesische Unie inzake de ontwikkeling, de betekenis en het optreden van de Indonesische vakbeweging na de onafhankelijkheidsverklaring van 17 augustus 1945, 1951; 708; 1 stuk
      - Geïntercepteerde berichten en de affaire "Tiki", een Australisch vaartuig waarvan het vermoeden bestond dat het een tocht zou hebben gemaakt ter verkrijging van gegevens over Nederlands Nieuw-Guinea in opdracht van de Australische Intelligence Dienst, 1952 - 1962; 709; 1 omslag
      - Geïntercepteerde berichten betreffende het bendewezen in West-Java, 1960 - 1962; 710; 1 omslag
      - Verslag van de (activiteiten) van de NIGO en het VOC, 1961 - 1962; 711; 1 omslag
      - Kaarten van Indonesische operaties tegen de Permesta op Celebes, z.d.; 712; 1 omslag
    - Op infiltranten buitgemaakte goederen, 3.2.10
      - Stukken betreffende de interpretatie van buitgemaakte kaarten en documenten, 1962; 713; 1 pak
      - Regelingen tot behandeling van en opgave van buitgemaakte goederen, 1962; 714; 1 omslag
    - Indonesische koopvaardijzaken, 3.2.11
      - Verzamelde rapporten omtrent wapensmokkel en/of vervoer van contrabande, alsmede lijsten van verdachte personen en vaartuigen, genoemd in deze rapporten, 1946 - 1947; 715; 1 omslag
      - Register van gegevens omtrent de scheepvaart in het algemeen, alsmede de bouw, bemanning en het bestand van marine-, koopvaardij-, zeevisserij- en passagiersschepen in het bijzonder, 1955 - 1957; 924; 1 kaartsysteem
      - Stukken betreffende Indonesische koopvaardijzaken, 1953 - 1962; 716; 1 omslag
      - MARID-publicatie nr. 26: Gegevens Indonesische koopvaardij, 1962; 717; 1 omslag
    - Voorlichting door Indonesië, 3.2.12
      - Berichten van het persbureau Antara, 1955 - 1962; 718-720; 3 omslagen
        - 1955 - 1959, 718
        - 1960, 719
        - 1961 - 1962, 720
      - Indonesische periodieke uitgaven, 1960 - 1962; 721; 1 pak
  - MARID B. Nederlands Nieuw-Guinea, 3.3
    - Algemeen, 3.3.01
      - Dienstregelingen van lijndiensten van post- en passagiersschepen in Nederlands Nieuw-Guinea en van Nederlands Nieuw-Guinea naar Singapore vice versa, 1945 - 1963; 722; 1 omslag
      - Register van niet-Papoeavrouwen die in Nederlands Nieuw-Guinea verbleven hebben of daar nog woonachtig zijn, alfabetisch geordend, 1946 - 1954; 940; 1 kaartsysteem
      - Register van (ex-)bestuursambtenaren in Nederlands Nieuw-Guinea, 1948 - 1954; 941; 1 kaartsysteem
      - Register van in Nederlands Nieuw-Guinea woonachtige Chinezen die verdacht worden van subversieve activiteiten of uitlatingen, alfabetisch geordend, 1949 - 1953; 942; 1 kaartsysteem
      - Correspondentie tussen het Bureau Inlichtingen van de Marinestaf, de inlichtingenofficier der Zeemacht in Nederlands Nieuw-Guinea, de RNNLO te Singapore en de Marine Attaché te Canberra inzake de militaire situatie in zuid-oost-Azië, Nieuw-Zeeland en Australië, 1949-1961; 2427; 1 pak
      - Register van (mogelijk) subversieve verenigingen in Nederlands Nieuw-Guinea, alfabetisch geordend, 1950 - 1953; 952; 1 kaartsysteem
      - Register van ex-militairen in Nederlands Nieuw-Guinea, 1950 - 1954; 943; 1 kaartsysteem
      - Register van politie-ambtenaren in Nederlands Nieuw-Guinea, 1950 - 1954; 944; 1 kaartsysteem
      - Register houdende aantekening van gebeurtenissen met betrekking tot Nederlands Nieuw-Guinea, met bronaanduidingen en aantekeningen van briefnummers waarin melding gedaan is van de gebeurtenissen, 1950 - 1961; 2; kaartsysteem
      - Register van voornamelijk in Nederlands Nieuw-Guinea woonachtige (mogelijke) tegenstanders van het Nederlandse bewind aldaar, 1950 - 1962; 945-949; 1 kaartsysteem
        - A - G, 945
        - H - Lilip, 946
        - Lilit - Pran, 947
        - Praw - Talahal, 948
        - Talahat - Z, 949
      - Ingekomen en minuten van uitgaande stukken, 1950 - 1963; 723-731; 9 omslagen
        - 1950 - 1952, 723
        - 1953 - 1954, 724
        - 1955, 725
        - 1956 - 1957, 726
        - 1958 - 1959, 727
        - 1960, 728
        - 1961, 729
        - 1962 jan. - aug. 17, 730
        - 1962 aug. 18 - 1963, 731
          Openbaarheid beperkt tot 01-01-2064
      - Rapport Miedema / Van Hulst: Rapport van bevindingen nopens het onderzoek naar de situatie in Nederlands Nieuw-Guinea na de soevereiniteitsoverdracht, 1951 - 1952; 732; 1 omslag
        Het onderzoek was ingesteld ingevolge opdracht van de minister van Oorlog en van Marine en van de minister van Uniezaken en Overzeese Rijksdelen,
      - Stukken betreffende bevolkingscijfers van (delen van) Nederlands Nieuw-Guinea, 1951 - 1953; 733; 1 omslag
      - Register van districten in Nederlands Nieuw-Guinea, alfabetisch geordend, 1951 - 1953; 953; 1 kaartsysteem
      - Register van (mogelijke) vindplaatsen van delfstoffen, 1952; 955; 1 kaartsysteem
      - Correspondentie met het Bureau Inlichtingen bij de Commandant Zeemacht Nederlands Nieuw-Guinea en de RNNLO te Singapore inzake waarnemingen van schepen, scheepvaartbewegingen en typen schepen, 1957-1962; 2429; 1 omslag
      - Register van de toestand van bruggen, steigers, vliegvelden en wegen in Nederlands Nieuw-Guinea, alfabetisch per categorie geordend, 1959 - 1961; 956; 1 kaartsysteem
      - Register waarin opgenomen informatie verzameld door patrouilles omtrent kampongs in Nederlands Nieuw-Guinea, 1959 - 1962; 2420; 1 kaartsysteem
        Het betreft informatie omtrent de bevolkingssamenstelling, het bestuur, de religie, de gezondheidstoestand, de middelen van bestaan, de politieke gezindheid, de verbindingen alsmede de mogelijkheden tot het uitvoeren van landingen
      - Correspondentie van de RNNLO te Singapore met het Bureau Inlichtingen van de Marinestaf inzake de militaire situatie in zuid-oost-Azië en de opheffing van de post van de RNNLO te Singapore, 1962-1963; 2426; 1 pak
        Bevat lijsten van ingekomen en uitgaande stukken
    - Radio Inlichtingendienst KL / MARID-VI NNG, 3.3.02
      - Stukken betreffende de Radio Inlichtingendienst Landmacht, 1951 - 1954; 735; 1 omslag
      - Stukken betreffende het algemeen beleid inzake interceptie alsmede de overdracht van personeel en goederen door de KL aan de KM, 1954 - 1962; 736-737; 2 omslagen
        - 1954 - 1959, 736
        - 1960 - 1962, 737
      - Stukken betreffende materiële aangelegenheden, 1954 - 1962; 738; 1 omslag
      - Correspondentie over diverse onderwerpen, geordend op stamnummer, 1955 - 1962; 739-741; 2 pakken en 1 omslag
        - Stamnummer 0416: Diversen en personele aangelegenheden 1959 - 1962, 739
        - Stamnummer 0492: Personele aangelegenheden 1959 - 1962, 740
        - Stamnummer 0676: Materieel, 1955 - 1962, 741; omslag
      - Grafieken van "opgenomen" telegrammen van de ADRI, ALRI en AURI, 1955 - 1962; 742; 1 omslag
      - Stukken betreffende samenwerking met buitenlandse inlichtingendiensten, 1955 - 1962; 747; 1 omslag
      - Stukken betreffende EOV, organisatie en verkeer, 1956 - 1962; 749-753; 2 pakken en 3 omslagen
        - Algemeen,1956 - 1962, 749-750
          - 1956 - 1961 juni, 749; pak
          - 1961 juli - 1962, 750; pak
        - Operatie Regenboog en operatie Harem 1962, 751
        - Correspondentie over Edities,1959 - 1962, 752-753
          Edities vormen de rapportage van MARID-VI NNG
          - 1959 - 1961, 752
          - 1962, 753
      - Correspondentie van de SOI met het Hoofd MARID, [1958].; 754; 1 omslag
      - A-2 berichten, waarschijnlijk afkomstig uit verbindingsinlichtingen, 1960 - 1962; 755; 1 omslag
      - Lijsten met de betekenis van Indonesische afkortingen, 1961; 756; 1 omslag
    - Beveiliging, 3.3.03
      - Stukken betreffende activiteiten van Ambonezen in Nederlands Nieuw-Guinea, 1950 - 1952; 763; 1 omslag
      - Stukken betreffende het verzamelen van gegevens inzake plannen en pogingen tot infiltratie van Nederlands Nieuw-Guinea, 1950 - 1953; 764; 1 omslag
      - Stukken betreffende algemeen beleid inzake beveiliging, 1950 - 1962; 765-767; 3 omslagen
        - 1950 - 1957, 765
        - 1958 - 1960, 766
        - 1961 - 1962, 767
      - Stukken betreffende het bestrijden van subversieve bewegingen, 1950 - 1962; 757-762; 4 pakken en 2 omslagen
        - Personeelsinformatie politieke onbetrouwbaarheid 1950 - 1962, 759
        - Algemeen beleid 1951 - 1962, 757
        - Organisaties in Indonesië ter bevrijding van Nederlands Nieuw-Guinea 1951 - 1962, 762
        - Communisme in Nederlands Nieuw-Guinea 1956 - 1960, 758; omslag
        - Subversieve acties per geografische locatie 1959 - 1962, 761; omslag
        - Subversieve organisaties uit Nederlands Nieuw-Guinea, 1959-1962, 760
      - Stukken betreffende activiteiten van organisaties in Nederland inzake Nederlands Nieuw-Guinea, 1951 - 1952; 768; 1 omslag
      - Stuk inzake registratie en visitatie door gedelegeerden van het Internationale Rode Kruis van op 15 januari 1962 krijgsgevangen genomen militairen van de Compagnie 19 12 61, de ADRI en de ALRI, alsmede van gesneuvelden die te Kaimana begraven zijn, 771; 1 stuk
    - Inlichtingenpublicaties in Nederland, 3.3.04
      - Publicaties, vervaardigd door de MARID, 1949 - 1962; 773-777; 4 pakken en 1 deel
        - Algemeen buitenlands overzicht 1949 - 1952, 773
        - Politiek overzicht 1957 - 1959, 774
        - Informatiebulletins,1957 - 1962, 775-777
          - 1957 - 1960, 775
          - 1961 - 1962, 776
          - Trefwoordenboek behorende bij informatiebulletins 1961 en 1962, 777; deel
      - Publicaties, vervaardigd door de CKM over de politiek-militaire situatie in Indonesië, 1958 - 1962; 778; 1 omslag
    - Inlichtingenpublicaties in Nederlands Nieuw-Guinea, 3.3.05
      - Publicaties, vervaardigd door de KL, 1950 - 1955; 779-784; 2 pakken en 4 omslagen
        - Algemeen incidentele rapportage 1950 Dagelijkse inlichtingenrapporten, 1950 1954 Wekelijkse inlichtingenrapporten 1950 - 1953, 779
        - Maandrapporten 1950 - 1951, 780
        - Incidentele rapportages van de ondercommandant te Sorong 1950, Wekelijkse meldingen 1954; 781
        - Luisterrapport 1950, Geïntercepteerde berichten 1955; 784
        - PIR's, 1954 - 1955, 782; pak
        - ISAM's, 1954 - 1955, 783; pak
      - Publicaties, vervaardigd door gouvernementsautoriteiten, 1950 - 1962; 785-804; 4 pakken en 16 omslagen
        - Weekoverzichten 1950 - 1953, 787
        - Weekbulletins 1951, 785
        - Dagelijkse bulletins, 1951 - 1958, 786; pak
        - Inlichtingenrapportages vervaardigd door de politie,1951 - 1962, 798-804
          - Afdeling Hollandia, DET Sentani 1951 - 1962, 798
          - Afdeling Hollandia, Stadspolitie 1959 - 1962, 799
          - Afdeling Geelvinkbaai 1956 - 1962, 800
          - Afdeling West Nieuw-Guinea 1950 - 1962, 801
          - Afdeling West Nieuw-Guinea:, 802; pak
            onderafdeling Sorong 1959 - 1962onderafdeling Radja Ampat 1959 - 1962onderafdeling Teminabuan 1961 - 1962
          - Garnizoenscommando Sorong 1961 - 1962, 803
          - Afdeling Fak Fak 1960 - 1962, Afdeling Zuid Nieuw-Guinea 1961 - 1962; Afdeling Centraal Nieuw-Guinea 1961 - 1962; Verbindingsdienst Algemene Politie 1961 - 1962; 804
        - Politieke nieuwsbrieven 1953 - 1955, 791
        - Maandverslagen 1955, 792
        - Politiek overzicht 1957, 793
        - Bulletins Indonesië 1957 - 1958, 788
        - Politieke verslagen,1957-1962, 795-797
          - Kwartaalverslagen, 1957 - 1960, 796; pak
          - Correspondentie 1958 - 1962, 795
          - Maandverslagen, 1961 - 1962, 797; pak
        - Politiek bulletin 1959, 794
        - Interceptierapporten 1959 - 1962, 789
        - Journalen van de Centrale Veiligheidsdienst 1962, 790
      - Publicaties, vervaardigd door onderdelen van de KM, 1950 - 1962; 805-820; 9 pakken en 7 omslagen
        - Maandrapporten, 1950, 805; omslag
        - INRAP's, 1950 - 1962, 808; omslag
        - MIR 1951 - 1953, 806
        - Algemeen overzicht 1953 - 1954 Militaire berichten, 1955, 807; omslag
        - INRAP's van de CMM Biak, 1954 - 1955, 809; omslag
        - INRAP's van het detachement Mariniers Sorong, 1955, 813; omslag
        - ISAM correspondentie,1955 - 1961, 810-812
          - 1955 - 1957, 810
          - 1958 - 1959, 811
          - 1960 - 1961, 812
        - INRAP van het detachement Mariniers Merauke, 1956, 814; omslag
        - PIR, 1956 - 1957, 1960, 815
        - Inlichtingen, beveiligings- en stemmingsrapporten, algemeen, schepen, Commandant Marinevliegkamp Biak, Commandant Marinekamp Hollandia, Commandant mariniers Nederlands Nieuw-Guinea, marinierskazernes 1957 - 1961, 820
        - SIR,1958 - 1962, 816-817
          - 1958 - 1961, 816
          - 1962, 817
        - POLINRAP's, 1959 - 1962, 819; omslag
        - LOPINFO's 1961 - 1962, 818
    - Verslagen van bestuursambtenaren, 3.3.06
      - Algemene overzichten en bestuursverslagen, 1950 - 1962; 821-824; 2 pakken en 2 omslagen
        - Afdelingen Noord- en Centraal Nieuw-Guinea, Hollandia en Geelvinkbaai 1950 - 1961, 821
        - Afdelingen Fak Fak, Wisselmeren en Centraal Bergland 1950 - 1961, 823
        - Afdeling West Nieuw-Guinea, 1950 - 1962, 822; pak
        - Afdeling Zuid Nieuw-Guinea, 1950 - 1962, 824; pak